Kontakt

www.linkedin.com/in/alexander-karl-0705b0127 (LinkedIn)

Top-Kenntnisse

Public Relations
Online-Journalismus
Social Media

Languages

Englisch (Full Professional)

Deutsch (Native or Bilingual)

Französisch (Limited Working)

Certifications

Genderkompetenz Studium Oecologicum zu nachhaltiger Entwicklung

Honors-Awards #30u30

Publications

Mashup TV: Vermischungsprozesse in US-amerikanischen TV-Serien am Beispiel von Glee

Real Me - Die Suche nach dem wahren Ich

Alexander Karl

Kommunkationsgestalter & Medienmacher | Attention Lead bei hypragency (he/him)

Hamburg und Umgebung

Zusammenfassung

Kommunikation und Medien wandeln sich derzeit schneller, als man Rieplsches Gesetz* sagen kann. Als Kommunikationsgestalter und Medienmacher unterstütze ich Menschen und Marken genau hierbei – mit langfristigen Konzepten in schnelllebigen Zeiten.

Mein Studium der Medienwissenschaft hat mir hierfür ein theoretisches Fundament verschafft, auf dem meine vielfältigen praktischen Erfahrungen in den Bereichen Journalismus, PR und Social Media aufbauen.

Hamburg ist meine Heimat, ich liebe Franzbrötchen, die Alster und die Nähe zum Meer. Dort schaffe ich es auch, einfach aus die Wellen zu blicken und das Smartphone in der Tasche zu lassen (außer für ein obligatorisches Bild für die Instagram-Story, natürlich).

2017 bin ich von der Nachwuchsinitiative #30u30 als einer der "30 unter 30" in der PR- und Kommunikationsbranche ausgewählt worden. Bei der Agentur hypr bin ich seit Anfang 2021 an Bord.

Ich freue mich über den Austausch rund um Medien und Kommunikation, aber auch zu neuen Digitaltrends und den besten Franzbrötchen in Hamburg!

*Demnach verschwinden einmal etablierte Kommunikationstools nie komplett, das Radio gibt es trotz Fernsehen und Internet weiterhin.

Berufserfahrung

hypr
1 Jahr 3 Monate
Attention Lead
Dezember 2021 - Present (4 Monate)

hypr ist eine Agentur für digitale Unternehmenskommunikation und PR.

Mit meinem Team schlage ich für Unternehmen wie Etribes, cleverly und ESCP Business School eine Delle ins Universum. Unser Ansatz: Personenzentrierte Kommunikation.

Wir möchten Innovation vorantreiben.

Wir geben Visionär:innen eine Stimme.

Wir schaffen Aufmerksamkeit für inspirierende Geschichten.

Attention Manager
Januar 2021 - November 2021 (11 Monate)

Murmann Publishers GmbH 4 Jahre 1 Monat

Leiter Kommunikation und digitale Inhalte März 2019 - Dezember 2020 (1 Jahr 10 Monate)

Hamburg und Umgebung, Deutschland

Als Leiter Kommunikation und digitale Inhalte habe ich die Kommunikation mit externen Stakeholdern, etwa Journalisten und Multiplikatoren, verantwortet und kanalübergreifende Kommunikationsstrategien entwickelt. Zudem habe ich die Social-Media-Kanäle (Community Management, Content-Erstellung und Weiterentwicklung) betreut, das Online-Magazin (Erstellung von Texten, Korrektur, SEO und Themenentwicklung) koordiniert und gepflegt und war für das Online-Marketing zuständig (Amazon, Facebook, Twitter usw.).

Editing Manager Digital Dezember 2016 - März 2019 (2 Jahre 4 Monate) Hamburg

FAKTOR 3 AG

Redakteur

März 2015 - November 2016 (1 Jahr 9 Monate)

Hamburg und Umgebung, Deutschland

Schwäbisch Media Freier Journalist August 2013 - Februar 2015 (1 Jahr 7 Monate)

Zeitungsgruppe Lahn-Dill Kolumnist

Januar 2013 - Februar 2015 (2 Jahre 2 Monate)

Ausbildung

Universität Hamburg

Master, Medienwissenschaft · (2012 - 2014)

Eberhard-Karls-Universität Tübingen

Bachelor, Medienwissenschaft und Geschichtswissenschaft (2009 - 2012)